【裁判字號】    97,訴,3567
【裁判日期】    970819
【裁判案由】    清償借款
【裁判全文】
臺灣臺北地方法院民事判決              97年度訴字第3567號
原        告  中國信託商業銀行股份有限公司
法定代理人    丁○○
訴訟代理人    甲○○
被        告  倍克禮食品開發有限公司
兼法定代理人  乙○○
被        告  丙○○
上列當事人間請求清償借款事件，本院於民國97年8 月12日言詞
辯論終結，判決如下：
    主  文
被告應連帶給付原告新臺幣壹佰玖拾參萬仟貳佰肆拾壹元，及
自民國九十六年九月五日起至清償日止，按年息百分之五‧七二
計算之利息，暨自民國九十六年十月六日起至清償日止，逾期在
六個月以內部分，按上開利率百分之十，逾期超過六個月部分，
按上開利率百分之二十計算之違約金。
訴訟費用新臺幣貳萬零貳佰零陸元由被告連帶負擔。
    事實及理由
ㄧ、本件依兩造所訂授信額度契約暨總約定書第39條合意，以本
    院為管轄第ㄧ審法院；又被告均經合法通知未於言詞辯論期
    日到場，核無民事訴訟法第386 條各款所列情形，爰依原告
    之聲請，由其ㄧ造辯論而為判決，合先敘明。
二、原告主張被告倍克禮食品開發有限公司（下稱倍克禮公司）
    於民國95年3 月30日邀同其餘被告為連帶保證人，與原告成
    立授信額度契約暨總約定書，約定就被告倍克禮公司對原告
    所負之票據、借款、保證、墊款、透支、貼現、承兌、委任
    保證、開發信用狀、進口託狀、出口押匯、外幣外銷貸款、
    進出口外匯業務、金融交易業務、應收帳款融資業務、手續
    費、信用卡消費款及其他基於與原告業務往來之基礎法律關
    係所發生之債務，並包括其利息、遲延利息、違約金、損害
    賠償及其他有關費用，其餘被告願與被告倍克禮公司負擔連
    帶清償責任。嗣被告倍克禮公司於95年3 月30日向原告借款
    新臺幣（下同）500 萬元，約定借款期間自95年3 月31日起
    至97年3 月31日止，共分24期，按期定額年金平均攤還本息
    ，利息按原告基準利率加碼年息0.96% 機動計算（現為5.72
    %） ，倘未按期攤還本息，即喪失期限利益，其債務視為全
    部到期，逾期在6 個月以內部分，按上開約定利率10% ，逾
    期超過6 個月部分，按上開約定利率20% 計算違約金。詎被
    告僅攤還本金至96年9 月4 日，依約其債務已視為全部到期
    ，尚有1,933,241 元及按上開約定利率計算之利息、違約金
    迄未清償。為此提起本訴，求為命被告給付原告如主文第一
    項所示之判決等情。
三、經查，原告主張上開事實，業據其提出與所述相符之放款帳
    戶主檔查詢表、放款帳戶利率查詢表、放款帳戶還款交易明
    細表、公司變更登記事項卡、授信額度契約暨總約定書、授
    信額度動撥確認書等影本為證。又被告均經合法通知未到場
    爭執，復未提出書狀答辯供本院斟酌，依民事訴訟法第280
    條第3 項準用同條第1 項規定，視同自認原告之主張，自堪
    信原告主張之事實為真正。從而原告依消費借貸契約及連帶
    保證之法律關係提起本訴，求為如主文第ㄧ項所示之判決，
    即無不合，應予准許。
四、依民事訴訟法第385 條第1 項前段、第85條第2 項，判決如
    主文。
五、本件訴訟費用為裁判費，金額確定為20,206元。
中    華    民    國    97    年    8     月    19    日
                  民事第三庭    法  官  黃明發
以上正本係照原本作成。
如對本判決上訴，須於判決送達後20日內向本院提出上訴狀。
中    華    民    國    97    年    8     月    19    日
                                書記官  陳怡如


司法院資訊處製作；財團法人民間司法改革基金會備份。
